臺灣新北地方法院板橋簡易庭小額民事判決
                           110年度板小字第3430號

原　　　告　林姵辰　
被　　　告　胡國鼎　　


訴訟代理人　陳旭彥　
上列當事人間請求侵權行為損害賠償事件，於民國110年11月10
日言詞辯論終結，本院判決如下：
　主　文
被告應給付原告新臺幣參仟捌佰零壹元，及自民國一百一十年九
月十四日起至清償日止，按週年利率百分之五計算之利息。
原告其餘之訴駁回。
訴訟費用新臺幣壹仟元由被告負擔新臺幣壹佰伍拾元，其餘由原
告負擔。
本判決原告勝訴部分得假執行。
　事實及理由
一、原告主張：被告於民國110年3月27日23時25分許，駕駛車牌
    號碼000-000號營業用小客車，在臺北市○○區○○路000號
    處，因過失於劃有紅線路段臨時停車，且起駛時未注意其他
    車輛，而與原告所有、訴外人呂學熹駕駛之車牌號碼0000-0
    0號自用小客車（下稱系爭車輛）發生碰撞，造成系爭車輛
    毀損，原告因而支出車輛修復費用24,990元（零件費用19,3
    20元、工資5,670元），而此損害係肇因於被告之過失不法
    侵權行為所致，被告依法應負賠償責任，爰依侵權行為法律
    關係提起本件訴訟等語，並聲明：被告應給付原告24,990元
    ，及自起訴狀繕本送達翌日起至清償日止，按週年利率5%計
    算之利息。
二、被告則以：被告與系爭車輛駕駛人呂學熹就系爭事故之發生
    均有過失，應各自負擔肇事責任50%等語，資為抗辯，並聲
    明：原告之訴駁回。
三、原告主張被告於上開時地過失碰撞系爭車輛並造成毀損之事
    實，業據原告提出道路交通事故當事人登記聯單、德亞車業
    有限公司維修單、行車執照等件影本為證，並經本院職權向
    臺北市政府警察局中山分局調閱系爭事故調查卷宗查明無訛
    ，附卷可稽；又被告主張其與呂學熹就系爭事故之發生應各
    負擔過失責任50%等語，復為原告所不爭執，是此部分事實
    ，均堪認定。
四、按因故意或過失，不法侵害他人之權利者，負損害賠償責任
    ；汽車、機車或其他非依軌道行駛之動力車輛，在使用中加
    損害於他人者，駕駛人應賠償因此所生之損害；被保險人因
    保險人應負保險責任之損失發生，而對於第三人有損失賠償
    請求權者，保險人得於給付賠償金額後，代位行使被保險人
    對於第三人之請求權，民法第184條第1項前段、第191條之2
    本文、保險法第53條本文定有明文。次按不法毀損他人之物
    者，被害人得請求賠償其物因毀損所減少之價額，民法第
    196條亦有明文；又依民法第196條請求賠償物被毀損所減少
    之價額，固得以修復費用為估定之標準，但以必要者為限（
    如修理材料以新品換舊品，應予折舊）。經查，依系爭車輛
    估價單上所載之維修項目，核與該車所受損部位相符，堪認
    上開修復項目所須之費用均屬必要修復費用無誤。又系爭車
    輛係於103年10月出廠（推定為15日），有行車執照影本附
    卷可稽，至110年3月27日車輛受損時，已使用逾5年，零件
    已有折舊，然更新零件之折舊價差顯非必要，自應扣除，本
    院依行政院公布之固定資產耐用年數表及固定資產折舊率表
    ，即自用小客車之耐用年數為5年，依定率遞減法每年折舊
    369/1,000，其最後一年之折舊額，加歷年折舊累積額，總
    和不得超過該資產成本原額之9/10之計算方法，即據原告所
    提出之估價單所載，系爭車輛零件費用為19,320元，其折舊
    所剩之殘值為1/10即1,932元。此外，原告另支出工資5,670
    元無須折舊，是原告得請求被告賠償之修車費用共計7,602
    元（計算式：1,932元+5,670元=7,602元）。
五、又按損失之發生或擴大，被害人與有過失者，法院得減輕賠
    償或免除之；前2項之規定，於被害人之代理人或使用人與
    有過失者，準用之，民法第217條第1項及第3項分別定有明
    文。查本件被告與呂學熹就系爭事故之發生應各自負擔50%
    肇事責任乙情，為兩造所不爭執，自堪認定，已如前述，故
    原告亦應就其使用人呂學熹之過失負責，是被告應負之賠償
    責任應減輕為3,801元（計算式：7,602元×50%=3,801元）
    。
六、從而，原告依侵權行為法律關係，請求被告給付3,801元，
    及自起訴狀繕本送達翌日即自110年9月14日起至清償日止，
    按週年利率5%計算之利息，為有理由，應予准許。逾此部分
    之請求，為無理由，應予駁回。
七、本件事證已臻明確，兩造其餘攻擊防禦方法核與判決結果不
    生影響，爰不一一論述，附此敘明。
八、本件原告勝訴部分係依小額訴訟程序所為被告敗訴之判決，
    爰依職權宣告假執行。
九、本件係小額訴訟事件，應依民事訴訟法第436條之19第1項規
    定，確定本件訴訟費用為1,000元，由敗訴之被告負擔150元
    ，其餘由原告負擔。
十、結論：原告之訴為一部有理由，一部無理由，依民事訴訟法
    第436條之23、第436條第2項、第79條、第436條之19第1項
    、第436條之20，判決如主文。
中　　華　　民　　國　 110　　年　　12　　月　　1 　　日
                  臺灣新北地方法院板橋簡易庭
                      法　官　呂安樂
以上正本係照原本作成。
如不服本裁定，應於送達後10日內，向本院提出抗告狀並表明抗
告理由，如於本裁定宣示後送達前提起抗告者，應於裁定送達後
10日內補提抗告理由書（須附繕本）。
　　　　　　　　　　　書記官　陳佩瑩
中　　華　　民　　國　 110　　年　　12　　月　　1 　　日